【裁判字號】    98,聲判,51
【裁判日期】    990430
【裁判案由】    聲請交付審判
【裁判全文】
臺灣桃園地方法院刑事裁定              98年度聲判字第51號
聲  請  人  乙○○
代  理  人  楊肅欣律師
被      告  甲○○
            丙○○
上列聲請人因被告傷害案件，不服臺灣高等法院檢察署檢察長民
國98年9月24日98年度上聲議字第5982號駁回再議之處分（原不
起訴處分案號：臺灣桃園地方法院檢察署98年度偵字第7828號）
，聲請交付審判，本院裁定如下：
    主  文
聲請駁回。
    理  由
一、本件聲請交付審判意旨詳如附件刑事聲請交付審判狀所載。
二、按刑事訴訟法第258條之1規定告訴人得向法院聲請交付審判
    ，係新增對於「檢察官不起訴或緩起訴裁量權」制衡之一種
    外部監督機制，法院僅就檢察官所為不起訴或緩起訴之處分
    是否正確加以審查，以防止檢察機關濫權，依此立法精神，
    同法第258條之3第3項規定法院審查聲請交付審判案件時「
    得為必要之調查」，其調查證據之範圍，自應以偵查中曾顯
    現之證據為限；而同法第260條對於不起訴處分已確定或緩
    起訴處分期滿未經撤銷者得再行起訴之規定，其立法理由說
    明該條所謂不起訴處分已確定者，包括「聲請法院交付審判
    復經駁回者」之情形在內，是前述「得為必要之調查」，其
    調查證據範圍，更應以偵查中曾顯現之證據為限，不得就告
    訴人新提出之證據再為調查，亦不得蒐集偵查卷以外之證據
    ，否則，將與刑事訴訟法第260條之再行起訴規定混淆不清
    ，亦將使法院兼任檢察官而有回復「糾問制度」之虞；且法
    院裁定交付審判，即如同檢察官提起公訴使案件進入審判程
    序，是法院裁定交付審判之前提，必須偵查卷內所存證據已
    符合刑事訴訟法第251條第1項規定「足認被告有犯罪嫌疑」
    此等檢察官應提起公訴之情形，亦即該案件已經跨越起訴門
    檻，否則，縱或法院對於檢察官所認定之基礎事實有不同判
    斷，但如該案件仍須另行蒐證偵查始能判斷應否交付審判者
    ，因交付審判審查制度並無如同再議救濟制度得為發回原檢
    察官續行偵查之設計，法院仍應依同法第258條之3第2項前
    段規定，以聲請無理由裁定駁回，合先敘明。
三、按犯罪事實應依證據認定之，無證據不得認定犯罪事實，刑
    事訴訟法第154條第2項定有明文；又告訴人之告訴，係以使
    被告受刑事訴追為目的，是其陳述是否與事實相符，仍應調
    查其他證據以資審認；故犯罪事實之認定，應憑證據，如未
    能發現相當證據，或證據不足以證明，自不能以推測或擬制
    之方法，以為裁判基礎；另認定不利於被告之事實，須依積
    極證據，苟積極證據不足為不利於被告事實之認定時，即應
    為有利於被告之認定，更不必有何有利之證據（最高法院40
    年台上字第86號、30年上字第816號判例意旨足資參照）。
四、案經本院審查判斷：
    核以聲請人乙○○聲請交付審判之旨，係告訴被告甲○○、
    丙○○涉嫌於民國98年2月13日中午12時許，在桃園縣中壢
    市○○街261巷8號1樓前中庭至大廳處，因細故而與聲請人
    發生糾紛，竟共同基於傷害之犯意聯絡，被告甲○○係以身
    體衝撞並以徒手推打聲請人，被告丙○○則以身體衝撞並以
    拳腳毆打聲請人，致使聲請人受有足挫傷、本態性高血壓、
    眩暈等傷害云云。經查：聲請人於警詢時既可明白指稱被告
    甲○○、丙○○係以身體及拳腳毆打聲請人等語（見臺灣桃
    園地方法院檢察署98年度偵字第7828號卷第5頁），且聲請
    人於檢察官偵訊時復稱其有以手勢阻擋攻擊等語（見臺灣桃
    園地方法院檢察署98年度偵字第7828號卷第25頁），則被告
    甲○○、丙○○之行為是否足致聲請人受有前開傷害，已非
    無疑；又天晟醫院98年2月13日診斷證明書雖記載聲請人受
    有「足挫傷、本態性高血壓、眩暈」等傷害（見臺灣桃園地
    方法院檢察署98年度他字第1386號卷第3頁），然聲請人於
    警詢及檢察官偵訊時，均未明確指訴被告甲○○、丙○○有
    曾毆打聲請人足部、頭部之情事，參以聲請人提出之案發過
    程錄影翻拍照片，未見被告甲○○、丙○○有何毆打聲請人
    前開部位或可能造成前開傷害之舉動（見臺灣桃園地方法院
    檢察署98年度他字第1386號卷第4-26頁），是前開診斷證明
    書所載之傷害是否即為被告甲○○、丙○○之行為所造成，
    洵值商榷。再者，由案發過程錄影翻拍照片觀之，聲請人既
    與被告甲○○、丙○○發生爭執沿路追逐（見臺灣桃園地方
    法院檢察署98年度他字第1386號卷第4-26頁），此情復為聲
    請人所不否認，基此，聲請人所受前開傷害縱或屬實，究係
    遭被告甲○○、丙○○毆打成傷或係因自身沿路追跑之行為
    所致，亦非無疑。末按本院調查證據範圍，應以偵查中曾顯
    現之證據為限，不得蒐集偵查卷以外之證據，倘若本件仍
    須另行蒐證偵查始能判斷應否交付審判者，因交付審判審查
    制度並無如同再議救濟制度得為發回原檢察官續行偵查之設
    計，已詳述如前。綜上，依偵查卷內之證據加以判斷，聲請
    人指訴被告甲○○、丙○○涉犯普通傷害罪之犯行，尚有可
    疑之處，自難徒憑聲請人單方之指訴即遽為不利被告甲○○
    、丙○○之認定。此外，本院復查無其他積極證據足認被告
    甲○○、丙○○有何上述犯行，揆諸首揭法條及判例意旨，
    自應認其等罪嫌不足。原不起訴處分書及駁回再議處分書已
    就事證採認之理由詳予說明，對照卷內資料要無不合，故原
    檢察官及臺灣高等法院檢察署檢察長分別予以不起訴處分及
    駁回再議之聲請，即無不當，聲請人仍執陳詞，向本院聲請
    交付審判，為無理由，應予駁回。
據上論斷，應依刑事訴訟法第258條之3第2項前段，裁定如主文
。
中    華    民    國    99    年    4     月    30    日
                  刑事第一庭  審判長法  官  曾家貽
                                    法  官  鄭吉雄
                                    法  官  俞力華
以上正本證明與原本無異。
不得抗告。
                                    書記官  資念婷
中    華    民    國    99    年    5     月    4     日

司法院資訊處製作；財團法人民間司法改革基金會備份。
